臺灣苗栗地方法院刑事判決　　　　　　　　　　　　　九十三年度易字第一０七號
　　公　訴　人　臺灣苗栗地方法院檢察署檢察官
　　被　　　告　甲○○
右列被告因毒品危害防制條例案件，經檢察官提起公訴（九十三年度毒偵字第五一號
、九十三毒偵第一０七號、九十三年毒偵第九五號），本院依簡式審判程序審理，判
決如左：
    主  文
甲○○連續施用第二級毒品，處有期徒刑拾月。如附表一所示之物沒收。如附表二所
示之物沒收銷燬。
    事  實
一、甲○○前因施用毒品案件，經依法院裁定送觀察、勒戒後，於八十八年三月八日
    認無繼續施用毒品之傾向而釋放，經臺灣苗栗地方法院檢察署檢察官於民國八十
    八年三月十九日以八十八年度偵字第八六０號為不起訴處分確定。然而他還是沒
    有悔改戒除毒癮的意思。
二、就在觀察、勒戒釋放後的五年內，自九十二年七月間某日起至九十三年二月一日
    七時許止，甲○○仍又基於連續犯罪的意思，在其苗栗縣頭份鎮河濱公園旁土地
    公廟外、苗栗縣竹南鎮國泰公司旁空地、尖下里八鄰尖豐路六三○巷二十二號住
    處等處，以每次將安非他命少許倒在玻璃頭上，在底下加熱，產生煙霧，直接由
    嘴巴吸入體內之方式，連續施用第二級毒品安非他命多次。其間前後共遭警察查
    獲三次，其分別為：(1)於九十三年一月十一日零時十分許，在苗栗縣頭份鎮○○
    路圓寶遊藝場後方遭查獲，並扣得第二級毒品安非他命一包重零點三公克及吸食
    器兩支；(2)於九十三年一月二十六日凌晨二十三時十分許，在苗栗縣竹南鎮○○
    地○道口」遭查獲，並扣得第二級毒品安非他命一包重零點四公克；(3)於九十三
    年二月一日十四時二十分許，在苗栗縣頭份鎮○○里○○路六三０巷廿二號遭查
    獲，並扣得殘渣袋一個、吸食器一組及玻璃頭吸食器一個。
三、本案件經苗栗縣警察局頭份分局、竹南分局分別報由臺灣苗栗地方法院檢察署檢
    察官偵查後起訴。
    理  由
一、程序方面：
    本件被告所犯為毒品危害防制條例第十條第二項的罪，是刑事訴訟法第二百七十
    三條之一第一項所定死刑、無期徒刑、最輕本刑為三年以上有期徒刑以外的罪，
    而且不是高等法院管轄的第一審案件。又被告在法院行準備程序的時候，已經就
    被訴事實認罪，經告知被告簡式審判程序的要旨、聽取當事人意見後，法院合議
    庭裁定由受命法官獨任進行簡式審判程序，在此先做說明。
二、認定犯罪事實所根據的證據及理由：
    (一)被告甲○○於偵、審中自白前述連續施用第二級毒品安非他命多次之犯行。
    (二)被告前後三次為警查獲後，經採集其尿液送驗結果，均檢出毒品安非他命反應
      ，有苗栗縣衛生局於九十三年二月十一日、同月六日、同月十一日分別以苗衛
      檢字第０９３０００１７３４號、第0000000000號以及第０９３０
      ００１７３４號函所檢送之煙毒尿液檢驗成績書可佐證。
    (三)二次查獲扣得的疑似安非他命各乙包，分經苗栗縣警察局頭份分局、竹南分局
      以聯勤第二０四廠製造之毒品檢驗袋檢驗結果，均呈現安非他命反應，這也都
      有初步鑑驗報告可憑，顯示確實是安非他命無誤。
    (四)被告先前有如事實欄所述的觀察、勒戒後釋放以及受不起訴處分的情形，則有
      臺灣苗栗地方法院檢察署檢察官八十八年度偵字第八六０號不起訴處分書、臺
      灣高等法院被告全國前案紀錄表、臺灣苗栗地方法院檢察署刑案資料查註紀錄
      表、全國施用毒品案件紀錄表於卷中可查。
　　(五)另外，還有扣案的吸食器兩支、殘渣袋一個、吸食器一組以及玻璃頭吸食器一
　　  個都可以作為佐證。
    (六)由上述的證據顯示，被告認罪的內容和客觀證據所呈現的事實相符合，可以相
  　　信是真實。本件事證明確，被告犯行可以認定。
三、論罪科刑的理由：
    (一)安非他命是毒品危害防制條例第二條第二項第二款所規定的第二級毒品。所以
      被告所犯的是，毒品危害防制條例第十條第二項的施用第二級毒品罪。其施用
      第二級毒品前後非法持有第二級毒品的低度行為，都為施用的高度行為所吸收
      ，不另論罪。
    (二)就被告先後多次施用第二級毒品犯行，時間相近，方法相同，所犯均為構成要
      件相同的罪名，顯然是基於連續犯罪的意思所為，為連續犯，應依刑法第五十
      六條論以一罪，並加重其刑。
    (三)毒品危害防制條例於九十三年一月九日修正施行，其修正施行前，原規定二犯
      施用毒品犯罪的情形，尚須經過觀察、勒戒，視其是否有繼續施用傾向，始能
      決定是否具有訴追要件，惟查本件被告連續施用第二級毒品之犯行，係橫跨修
      法施行前後，屬法律上一整體行為，故應一體適用修正施行後之行為法，而不
      得割裂分別適用。根據修正施行後之毒品危害防制條例第二十三條第二項規定
      ，本件既係在觀察、勒戒釋放後五年內再犯，其已滿足訴追條件，自無疑問。
    (四)量刑的理由：
     1.被告前已經觀察、勒戒後釋放，仍然沒有徹底悔改戒除毒癮的意思，此次不
       但為連續施用毒品的犯行，而且屢抓屢犯，對於遵守國家法律的意識亦嫌薄
       弱，實在有必要予以從重量刑，以便遠離誘惑，根本去除被告對毒品之依賴
       感。
     2.不過，被告在犯後都知道坦承犯行，沒有編織不實辯詞，企圖逃避刑事責任
       ，足認其尚有悔改之意，而可以不必施以過重的刑罰。
     3.至於被告於辯論時所稱因舊傷痛，受不了才吸食等情，如確有其事，亦應尋
       求正常的醫療管道處理，所以並不能作用施用毒品之藉口，也不能因此從輕
       量刑。
     4.法院審酌以上幾點及其他等一切情狀，認為檢察官請求判處被告有期徒刑十
       月，可以認為適當，因此依其求刑，量處如主文的刑罰。
    (五)扣案如附表一所示之物，為被告用以施用安非他命之工具，也是被告所有，被
      告已經說的很清楚（見九十三年度毒偵字第一０七號卷，第十八至十九頁），
      應依法宣告沒收。至於其他扣案施用安非他命之工具，包含扣案的玻璃球、吸
      食器，被告已經在審理中檢察官詢問被告時，表明不要了，而不再屬於被告所
      有，所以沒有宣告沒收。另外，如附表二所示之物中，一、二兩項如前所述，
      已經鑑驗明確，為第二級毒品安非他命，以及扣案殘渣袋上無法分離之安非他
      命少許，不論屬於被告與否，均應依法宣告沒收銷燬。
四、適用法律依據：
    (一)刑事訴訟法第二百七十三條之一第一項，第二百九十九條第一項前段。
    (二)毒品危害防制條例第十條第二項、第十八條第一項前段。
    (三)刑法第十一條、第五十六條、第三十八條第一項第二款。
本案經檢察官范振中到庭執行職務。
中　　　華　　　民　　　國　　九十三　　年　　　三　　　月　　二十六　　日
                              臺灣苗栗地方法院刑事第三庭
                                        法  官  蔡志宏
右正本證明與原本無異。
如不服本判決，應於判決送達後十日內向本院提出上訴狀（應抄附繕本）。告訴人或
被害人如對於本判決不服者，應具備理由請求檢察官上訴，其上訴期間之計算係以檢
察官收受判決正本之日期為準。
                                        書記官  廖溫崇
中　　　華　　　民　　　國　　九十三　　年　　　四　　　月　　  七  　　日
附表一：
殘渣袋壹個（其上少許無法分離之安非他命除外）。
附表二：
一、扣案之安非他命壹包重零點參公克。
二、扣案之安非他命壹包重零點肆公克。
三、附於扣案殘渣袋上無法分離之安非他命少許。
